# 分步非同一控制下合并

提问人：snowbaby123123 时间：2011-11-26 22:00:07
公司拥有甲公司30%股权，采用权益法， 5 月份收购了其他股东70%的股份，支付对价 80 万，收购日甲公司账面净资产 100 万，其中资本公积 10 万，形成商誉：80-100%=10万。账面长投-成本 20 万，损益调整 8 万。 在公司单体层面，是否应将 10 万转入投资收益，购买日的初始投资成本是否应是20+8+80=108万？ 合并报表层面确认投资收益100*0.3-20-8=2，同时将 10 万资本公积转入投资收益，对么？第一次接触，请帮忙

回答人：chenyiwei
回复 snowbaby123123 的帖子
个别报表层面：达到控制后的投资成本即为 108 万，无投资收益产生。
合并报表层面：按解释 4 号第三条的规定计算合并成本和商誉。你说的背景资料不完整，难以依据这些资料直接计算。如果假设可辨认净资产收购日的账面价值和公允价值相同，以及原持有 30 ％股权的公允价值可按本次购买对价（ 70 ％， 80 万）按比例推算为34.29万，则确认投资收益34.29-28=6.29万，合并成本为114.29万，确认商誉14.29万。

回答人：chenyiwei
回复 snowbaby123123 的帖子
单体报表和合并报表层面， 1 ～ 5 月仍按 30 ％进行权益法核算。
达到控制时，在购买日，单体报表层面对于原有长投下有因被投资单位资本公积变化确认的部分不作处理，作为后续投资成本的一部分；合并报表层面应转为投资收益。

提问人：snowbaby123123 时间：2011-11-30 00:52:04
回复 chenyiwei 的帖子
合并抵消时，合并当年不用抵消合并层面确认的投资收益么

回答人：chenyiwei
不知道你说的“合并层面确认的投资收益”是指什么？如果是合并报表层面就原持有股权确认的重新计量收益（可理解为处置损益），当然不用抵销。